【裁判字號】    90,訴,281
【裁判日期】    900727
【裁判案由】    毒品危害防制條例
【裁判全文】
臺灣桃園地方法院刑事判決                            九十年度訴字第二八一號
    公  訴  人  臺灣桃園地方法院檢察署檢察官
    被      告  甲○○
右列被告因違反毒品危害防制條例案件，經檢察官提起公訴（八十九年度毒偵字第六
六六一號、九十年度毒偵字第二○一號），及移送併案（九十年度毒偵字第一○八○
號），本院判決如左：
    主  文
甲○○施用第一級毒品，累犯，處有期徒刑捌月；又連續施用第二級毒品，累犯，處
有期徒刑肆月，扣案之安非他命包（驗餘淨重零點陸壹零公克）沒收銷燬之；應
執行有期徒刑拾月，扣案之安非他命包（驗餘淨重零點陸壹零公克）沒收銷燬之
。
    事  實
一、甲○○曾因違反麻醉藥品管理條例案件，經台灣新竹地方法院於民國八十三年五
    月十七日，以八十三年度訴緝字第四十九號判決判處應執行有期徒刑三年，而於
    八十三年七月十九日確定送監執行，於八十四年十二月十九日假釋，於八十六年
    三月十三日假釋期滿，假釋未經撤銷，以已執行論。
二、甲○○前因施用第一級毒品海洛因、第二級毒品安非他命案件，經台灣苗栗地方
    法院以八十九年度毒聲字第一四九二號裁定送觀察、勒戒後，認無繼續施用毒品
    傾向，由台灣苗栗地方法院檢察署檢察官於八十九年九月二十二日，以八十九年
    度毒偵字第一九二六號為不起訴處分確定。
三、甲○○猶不知悔改，於五年內復基於施用第二級毒品之概括犯意，自八十九年九
    月二十三日以後之同年九月間某日起至八十九年十二月十七日上午十時許止，連
    續在其位於苗栗縣頭份鎮○○里○○鄰○○街三十四號住處及其不詳姓名年籍之
    友人位於桃園縣桃園市某地之住處等處，以將安非他命置於友人所有之安非他命
    吸食器（未扣案）燒烤成煙吸食之方式施用第二級毒品安非他命，平均二至三日
    施用一次。嗣先於八十九年九月二十九日晚上十一時三十分許，在苗栗縣頭份鎮
    ○○路頭份加油站對面馬路為警查獲，並扣得安非他命二小包（驗餘淨重０‧二
    四六九公克）；後於八十九年十二月十八日下午五時四十分許，在國道一號公路
    南向七十一公里處（即桃園縣楊梅鎮境內）為警查獲，並扣得第二級毒品安非他
    命一包（驗餘淨重０‧三六三四公克）。
四、甲○○另基於施用第一級毒品海洛因之犯意，於八十九年十二月十七日上午十時
    許，在其上開友人桃園市之住處，以將海洛因摻入香煙吸食之方式，施用第一級
    毒品海洛因一次，嗣於八十九年十二月十九日由台灣桃園地方法院檢察署檢察官
    移送台灣桃園看守所附設勒戒處所執行觀察勒戒期間，經採集尿液篩檢結果呈嗎
    啡陽性反應，而被查悉。
五、甲○○復經本院於八十九年十二月十九日以八十九年度毒聲字第七八八五號裁定
    送觀察、勒戒後，認有繼續施用毒品傾向，由本院於九十年一月十二日，以九十
    年度毒聲字第二○九號裁定令入戒治處所施以強制戒治，期間為一年。
六、案經內政部警政署國道公路警察局第二警察隊報告及台灣桃園看守所移送台灣桃
    園地方法院檢察署檢察官偵查起訴暨移送併案審理。
    理  由
一、右揭犯罪事實，業據被告甲○○於本院審理中坦承不諱，且有如事實欄所示之毒
    品安非他命扣案足佐，而其先後為警查獲時所採尿液經送檢驗結果均呈甲基安非
    他命陽性反應，又於執行觀察、勒戒時，所採尿液經篩檢結果呈嗎啡及安非他命
    陽性反應，此有卷附苗栗縣衛生局八十九年十月二十六日、八十九年十二月二十
    七日之煙毒尿液檢驗成績書及台灣桃園監獄八十九年十二月二十一日之不法藥物
    尿液檢定書各一紙在卷可憑；扣案之毒品經送鑑定之結果，均含有甲基安非他命
    成分，亦有憲兵司令部刑事鑑識中心九十年四月二十日（９０）綱得字第０五０
    五０號、九十年五月二十一日（９０）綱得字第０六六三九號之鑑驗通知書各一
    紙附卷可稽，足認其於審理中之自白與事實相符。又被告前因施用第一級毒品海
    洛因、第二級毒品安非他命案件，經台灣苗栗地方法院以八十九年度毒聲字第一
    四九二號裁定送觀察、勒戒後，認無繼續施用毒品傾向，由台灣苗栗地方法院檢
    察署檢察官於八十九年九月二十二日，以八十九年度毒偵字第一九二六號為不起
    訴處分確定。被告再因本件違反毒品危害防制條例案件，經本院於八十九年十二
    月十九日，以八十九年度毒聲字第七八八五號裁定送觀察、勒戒後，認有繼續施
    用毒品傾向，由本院於九十年一月十二日以九十年度毒聲字第二○九號裁定令入
    戒治處所施以強制戒治，期間為一年，亦有台灣高等法院被告全國前案紀錄表、
    台灣桃園地方法院檢察署刑案資料查註紀錄表、台灣苗栗地方法院檢察署檢察官
    八十九年度毒偵字第一九二六號不起訴處分書、本院八十九年度毒聲字第七八八
    五號刑事裁定、台灣桃園毒守所附設勒戒處所函附之有無繼續施用傾向證明書、
    本院九十年度毒聲字第二○九號刑事裁定各一份在卷可按，從而其係前犯毒品案
    件經不起訴處分確定後，於五年內二犯本件犯行之情，已足認定。故本件事證已
    臻明確，被告犯行洵堪認定。
二、按海洛因、安非他命分別為毒品危害防制條例第二條第二項第一款、第二款所規
    範之第一級毒品及第二級毒品，被告甲○○予以施用，核其所為係犯同條例第十
    條第一項、第二項之施用第一級、第二級毒品罪。其持有海洛因、安非他命之低
    度行為為施用海洛因、安非他命之高度行為所吸收，均不另論罪。而其先後多次
    施用毒品安非他命之行為，係時間緊接、方法相同、觸犯構成要件相同之罪，顯
    係基於概括之犯意所為，為連續犯，應依刑法第五十六條之規定，以一罪論，並
    加重其刑。被告自八十九年九月二十三日以後之同年九月某日起至八十九年十月
    間某日止，連續施用第二級毒品安非他命之犯行，雖未據公訴人起訴，然本院認
    該部分事實與公訴人起訴之犯罪事實，具有連續犯之裁判上一罪關係，應為起訴
    效力所及，本院自應併予審究，附此敘明。又被告所犯上開施用第一級毒品罪、
    施用第二級毒品罪二罪間，犯意各別，行為互異，應予分論併罰。查被告曾因違
    反麻醉藥品管理條例案件，經台灣新竹地方法院於八十三年五月十七日，以八十
    三年度訴緝字第四十九號判決判處應執行有期徒刑三年，而於八十三年七月十九
    日確定送監執行，於八十四年十二月十九日假釋，於八十六年三月十三日假釋期
    滿，假釋未經撤銷，以已執行論，此有台灣高等法院被告全國前案紀錄表、台灣
    桃園地方法院檢察署刑案資料查註紀錄表各一份存卷可參，其五年內再犯本件有
    期徒刑以上之罪，係為累犯，應依法加重其刑。爰審酌被告所犯限於戕害其個人
    之身心健康，尚未對社會造成重大危害，惟屢因施用毒品為警查獲，經施予觀察
    、勒戒之矯治，獲不起訴處分後，仍未能知所惕勵，再度施用毒品，意志力、自
    制力薄弱及犯罪後之態度尚稱良好等一切情狀，量處如主文所示之刑，並定其應
    執行之刑。
三、扣案之第二級毒品安非他命共計三包（驗餘淨重０‧六一０三公克），係查獲之
    毒品，應依毒品危害防制條例第十八條第一項前段規定沒收銷燬之。
據上論斷，應依刑事訴訟法第二百九十九條第一項前段，毒品危害防制條例第十條第
一項、第二項、第十八條第一項前段，刑法第十一條前段、第五十六條、第四十七條
、第五十一條第五款，判決如主文。
本案經檢察官胡樹德到庭執行職務。
中      華      民      國    九十      年      七      月    二十七    日
                                臺灣桃園地方法院刑事第一庭
                                        審判長法  官  吳爭奇
                                              法  官  潘政宏
                                              法  官  范明達
右正本證明與原本無異。
如不服本判決，應於判決送達後十日內向本院提出上訴狀( 應附繕本 )，上訴於
臺灣高等法院。
                                              書記官  楊惠如
中     華       民      國    九十      年       八     月      一     日
附論罪科刑依據之法條：
毒品危害防制條例第十條第一項：施用第一級毒品者，處六月以上五年以下有期徒刑。
毒品危害防制條例第十條第二項：施用第二級毒品者，處三年以下有期徒刑。


司法院資訊處製作；財團法人民間司法改革基金會備份。
